臺灣高等法院臺中分院刑事判決　　　　96年度上訴字第1871號
上　訴　人
即　被　告　甲○○
上列上訴人因毒品危害防制條例案件，不服臺灣南投地方法院
96年度訴字第388號中華民國96年6月12日第一審判決（起訴案號
：臺灣南投地方法院檢察署96年度毒偵字第398號），提起上訴
，本院判決如下：
      主  文
原判決撤銷。
甲○○施用第一級毒品，累犯，處有期徒刑拾月，減為有期徒刑
伍月，如易科罰金，以新台幣壹仟元折算壹日。
      事  實
一、甲○○曾於民國 (下同)九十一年間因施用毒品案件，經台
    灣南投地方法院以九十一年度毒聲字第一二七九號裁定令入
    勒戒處所施以觀察、勒戒後，認有繼續施用毒品傾向，復經
    台灣南投地方法院以九十二年度毒聲字第二二九號裁定令入
    戒治處所施以強制戒治，因戒治成效良好，經台灣南投地方
    法院以九十二年度毒聲字第九八三號裁定停止戒治，所餘戒
    治期間付保護管束，九十三年三月五日期滿未經撤銷停止戒
    治而以已執行論，並由臺灣南投地方法院檢察署檢察官以九
    十三年度戒毒偵字第三六號為不起訴處分確定。復於九十四
    年間因施用毒品案件，經本院以九十四年度上訴字第五七二
    號判決判處有期徒刑九月確定，另因竊盜案件經台灣南投地
    方法院以九十四年度簡上字第九號判決判處有期徒刑三月確
    定，而上開二罪經本院以九十四年度聲字第五四三號裁定定
    應執行有期徒刑十月確定。又於九十四年間因竊盜案件，經
    台灣南投地方法院以九十四年度投刑簡字第四六三號判決判
    處有期徒刑六月確定。而上開數罪接續執行，並於九十五年
    七月十四日因縮短刑期假釋出監，假釋期間付以保護管束，
    於九十五年九月一日期滿未經撤銷假釋，以已執行論。詎甲
    ○○竟仍不知戒絕毒癮，於上開強制戒治處分執行完畢釋放
    後之五年內，復基於施用第一級毒品海洛因之犯意，於九十
    五年十月二十六日十六時十分許往前回溯九十六小時內之某
    時點，在南投縣內某處，以將第一級毒品海洛因摻入香菸點
    火吸其煙霧之方式，施用第一級毒品海洛因一次。嗣警方於
    九十五年十月二十六日十六時十分許，徵得其同意採集尿液
    送檢驗，結果呈嗎啡陽性反應，始發覺上情。
二、案經南投縣政府警察局集集分局報告臺灣南投地方法院檢察
    署檢察官偵查起訴。
      理  由
一、上開犯罪事實業據被告甲○○於原審中坦承不諱，核與警察
    採取被告尿液送驗結果呈嗎啡陽性反應相符，有尿液檢體採
    集送驗記錄表及詮昕科技股份有限公司九十五年十一月二十
    日報告編號第五B○九○○一六號濫用藥物尿液檢驗報告各
    一紙在卷可稽，被告自白與事實相符，應可採信。又被告甲
    ○○曾於九十一年間因施用毒品案件，經台灣南投地方法院
    以九十一年度毒聲字第一二七九號裁定令入勒戒處所施以觀
    察、勒戒後，認有繼續施用毒品傾向，復經台灣南投地方法
    院以九十二年度毒聲字第二二九號裁定令入戒治處所施以強
    制戒治，因戒治成效良好，經台灣南投地方法院以九十二年
    度毒聲字第九八三號裁定停止戒治，所餘戒治期間付保護管
    束，九十三年三月五日期滿未經撤銷停止戒治以已執行論，
    並由臺灣南投地方法院檢察署檢察官以九十三年度戒毒偵字
    第三六號為不起訴處分確定等情，有臺灣南投地方法院檢察
    署刑案資料查註紀錄表及臺灣高等法院被告前案紀錄表在卷
    足憑，被告於前開強制戒治處分執行完畢釋放後五年內，再
    犯本件施用第一級毒品犯行，事證明確，應依法論科。
二、按海洛因屬毒品危害防制條例第二條第二項第一款所指之第
    一級毒品，核被告所為，係犯違反毒品危害防制條例第十條
    第一項之施用第一級毒品罪，被告持有第一級毒品之低度行
    為，已為施用之高度行為所吸收，不另論科。被告於九十四
    年間因施用毒品案件，經本院以九十四年度上訴字第五七二
    號判決判處有期徒刑九月確定，另因竊盜案件經台灣南投地
    方法院以九十四年度簡上字第九號判決判處有期徒刑三月確
    定，而上開二罪經本院以九十四年度聲字第五四三號裁定定
    應執行有期徒刑十月確定。又於九十四年間因竊盜案件，經
    台灣南投地方法院以九十四年度投刑簡字第四六三號判決判
    處有期徒刑六月確定，上開數罪接續執行，於九十五年七月
    十四日因縮短刑期假釋出監，假釋期間付以保護管束，於九
    十五年九月一日期滿未經撤銷假釋，以已執行論，有臺灣南
    投地方法院檢察署刑案資料查註紀錄表及臺灣高等法院被告
    前案紀錄表各一份附於偵、審卷足憑，被告於受有期徒刑執
    行完畢，於五年內故意再犯本件有期徒刑以上之罪，為累犯
    ，應依刑法第四十七條第一項條之規定加重其刑。原審予以
    論罪科刑固非無見，惟查原審未及適用中華民國九十六年罪
    犯減刑條例規定減刑尚有未洽。被告以原審量刑過重為由上
    訴雖無理由，然原審判決既有如上未當之處，應由本院將其
    撤銷改判，爰審酌被告有違反毒品危害防制條例案件等前科
   （見上揭前案紀錄表），素行欠佳，前因施用毒品犯行經觀
    察勒戒、強制戒治及徒刑之執行後再施用毒品，無視於毒品
    對於自身健康之戕害及國家對於杜絕毒品犯罪之禁令，衡酌
    施用毒品係屬自戕行為，犯罪手段尚屬平和，本件施用第一
    級毒品之次數僅一次，犯後坦承犯行，態度尚佳等一切情狀
    ，量處如主文第二項所示之刑並依中華民國九十六年罪犯減
    刑條例第二條第一項第三款規定減其刑期二分之一及諭知易
    科罰金之折算標準。
三、被告經合法傳喚無正當理由不到庭，爰不待其陳述逕行判決
    。
四、據上論斷，應依刑事訴訟法第三百六十九條第一項前段、第
    三百六十四條、第三百七十一條、第二百九十九條第一項前
    段、毒品危害防制條例第十條第一項、中華民國罪犯減刑條
    例第二條第一項第三款、第七條、第九條、刑法第十一條前
    段、第四十七條第一項、第四十一條第一項前段，判決如主
    文。
    本案經檢察官乙○○到庭執行職務。
中　　華　　民　　國　　96　　年　　8　　月　　2  　　日
            刑事第九庭    審判長法　官　陳　筱　珮
                                法　官  余  仕  明
                                法　官  康  應  龍
上列正本證明與原本無異。
如不服本判決應於收受送達後十日內向本院提出上訴書狀，其未
述上訴之理由者並得於提起上訴後十日內向本院補提理由書 (
均須按他造當事人之人數附繕本)。
                                書記官  姚  錫  鈞
中　　華　　民　　國　　96　　年　　8 　　月　　3 　　日
